

Juana Gonzalez

Soy una desarrolladora Front-end apasionada y con alta experiencia en React JS, JavaScript y Ruby and Rails con un historial de crear experiencias web excepcionales y adaptables para el usuario. Me considero una persona práctica, proactiva e innovadora enfocada en dar resultados

Contacto

3197414623

juanita.juana@hotmail.com



@JuanaGonzalez21

Habilidades

- Páginas web Dinámicas
- Aprendizaje Continuo
- Creatividad
- Gestión de Proyectos
- Gestión de Sitios web

Idiomas

Español: Idioma Nativo

Inglés:

R₁

Intermedio

Lenguajes

JavaScrip

Jsx

Node.js

Java

C#, C++

PHP

EXPERIENCIA LABORAL

Desarrollador

Empresa Etyalab (Panama), Febrero 2021 - Jul 2021

- Análisis de requerimientos
- Desarrollo de APIS en Lenguaje Ruby on Rails
- Creación y desarrollo de interfaces enfocadas en Dashboard

Octopus CMS, Ago 2021 - Sep 2022

- Desarrollo de proyectos en Wordpress
- Manejo de Frameworks, implementación de interfaces con

Auxiliar de sistemas

Caracol Radio, Oct 2022 - Marzo 2023

- Recepción de Clientes. Manejo de usuario.
- Implementación de Proyectos de Hardware y Sotfware

ESTUDIOS

Universidad Cooperativa de Colombia

Tecnología en desarrollo y administración de aplicaciones informáticas.

CoderHouse (Online)

Desarrollo Web React Js

Oracle Next Education (Online)

Emprendimiento G5 - ONE Front End G5- ONE React G5 - ONE